臺灣士林地方法院民事判決　九十年度訴字第七五七號
　　原　　　告　正崴精密工業股份有限公司
　　法定代理人　郭台強
　　被　　　告　光捷資訊股份有限公司
　　法定代理人　黃美妹
右當事人間請求給付貨款事件，本院判決如左：
    主    文
被告應給付原告新台幣伍佰捌拾捌萬伍仟參佰捌拾伍元，及自民國八十九年十二月三
十一日起至清償日止，按週年利率百分之五計算之利息。
訴訟費用由被告負擔。
本判決第一項於原告以新臺幣壹佰玖拾柒萬元為被告供擔保後，得假執行。但被告如
於假執行程序實施前，以新臺幣伍佰捌拾捌萬伍仟參佰捌拾伍元為原告預供擔保，得
免為假執行。
    事    實
甲、原告方面：
一、聲明：
  (一)被告應連帶給付原告新台幣（下同）五百八十八萬五千三百八十五元，及八十九
    年十二月三十一日起至清償日止，按週年利率百分之五計算之利息。
  (二)原告願供擔保，請准宣告假執行。
二、陳述：
  (一)被告於八十九年間委託原告代為生產其設計之QUDI225 電子產品乙批，並要求原
    告採購原物料、零件等以供生產，並承諾如因其設計變更等因素造成原告之庫存
    者，願無條件買回。詎被告逾交貨期仍未提供該產品之完整設計予原告，致原告
    於交貨日期已備所有生產原物料、零件，但仍無法依其設計生產。嗣後該批產品
    之所有原物料、零件等貨品已依被告要求買回，原告並已於被告指定之交貨日期
    交運系爭貨品予被告。
  (二)按本批貨品總價共計五百八十八萬五千三百八十五元，已逾清償期數月，期間雖
    經原告多次催討，被告迄今仍未給付。
三、證據：提出訂購單影本一件、承諾書影本一件、簽收單及其明細一件、發票三件
    、存證信函一件、工程變更申請通知單四件為證。
乙、被告方面：
一、聲明：
  (一)駁回原告之訴。
  (二)如受不利判決，願提供擔供，請准宣告免為假執行。
二、陳述：
  (一)原告原依據買賣契約請求，未說要依據承諾書之請求權，被告不同意原告追加另
    一訴訟標的。
  (二)這是一個成品買賣契約，被告所購買為成品非零件，原告並未依契約約定期限交
    貨，否認未交付原告完整之設計圖。
  (三)原告所交付之貨物有許多瑕疪，被告已發存證件函解除契約，原告不得依據買賣
    契約請求，且原告送回之物料及半成品，被告只是暫時保管，兩造對退回貨物之
    價格並未合致，故原告不得請求貨款。
    理    由
壹、程序方面：
一、被告經受合法通知，未於最後言詞辯論期日到場，核無民事訴訟法第三百八十六
    條各款所列情形，爰依原告聲請由其一造辯論而為判決。
二、被告向原告採購之貨品包括QUDI225材料及組立，即買賣契約內容包括QUDI225材
    料及組裝費用，而被告出具之承諾書係確認所購買之貨品確屬連工帶料，仍屬買
    賣契約之範圍，並無訴訟標的之追加問題，被告辯稱原告為訴之追加云云，顯有
    誤解。
貳、實體方面：
一、原告主張被告於八十九年間委託原告代為生產其設計之QUDI225 電子產品乙批，
    並要求原告採購原物料、零件等以供生產，並承諾如因其設計變更等因素造成原
    告之庫存者，願無條件買回。詎被告逾交貨期仍未提供該產品之完整設計予原告
    ，致原告於交貨日期已備所有生產原物料、零件，但仍無法依其設計生產。嗣後
    該批產品之所有原物料、零件已依被告要求買回，原告並已於被告指定之交貨日
    期交運系爭貨品予被告。按本批貨品總價共計五百八十八萬五千三百八十五元，
    已逾清償期數月，迭經催討無效等情。被告則以被告所購買為成品非零件，原告
    並未依契約約定期限交貨，否認未交付原告完整之設計圖。又原告所交付之貨物
    有許多瑕疪，被告已發存證件函解除契約，原告不得依據買賣契約請求，且原告
    送回之物料及半成品，被告只是暫時保管，兩造對退回貨物之價格並未合致云云
    置辯。
二、原告主張之事實，業據提出訂購單、承諾書、簽收單及其明細、存證信函各一件
    發票三件為證，被告對於購買系爭QUDI225 貨品及收受原告送回之原物料、零件
    之事實又不爭執。雖被告以買賣契約已解除，原告不得依據買賣契約請求貨款云
    云為辯，惟查被告出具之採購單記載買賣產品品名為QUDI225 組立及材料，最後
    交貨日期為八十九年八月十日，因被告曾分別於八十九年六月十日、七月二十八
    日、七月三十一日、八月十日請求原告變更設計，致原告自不可能於八十九年當
    日前如期交貨，有原告提出之公司工程變更申請通知單四紙在卷可稽，被告未到
    場爭執，足見此項遲延責任，係因被告一再要求原告變更產品之設計，致原告無
    法如期交貨，被告據此解除買賣契約，自非合法。次查被告出具之承諾書記載：
    「立承諾書人光捷資訊股份有限公司（被告）茲因向貴公司（原告）購買QUDI
    225 產品，需委請貴公司代為生產及備料，謹此承諾：日後若有任何因本公司所
    需求之設計變更或其他因素，包括但不限於貴公司備料之最低限制，所造成貴公
    司之庫存者，如於購料後三個月內未出貨者，本公司願無條件全數購回」。被告
    逾交貨期仍未提供該產品之完整設計予原告，致原告於交貨日期已備所有生產原
    物料、零件，但仍無法依其設計生產，已如前述。嗣後該批產品之所有原物料、
    零件已依被告要求買回，原告並已於被告指定之交貨日期交運系爭貨品予被告，
    本批貨品總價共計五百八十八萬五千三百八十五元，此有原告提出之簽收單及其
    明細、發票三件足據，且為被告所不爭執，被告辯稱：被告所購買為成品非零件
    ，兩造對送回原物料、零件之價格未合致云云，自不足取。另被告辯稱：原告交
    付之貨物有許多瑕疪云云，但未舉證以實其說，亦不足採。綜上所述，原告之主
    張堪信為真實。
三、按稱買賣者，謂當事人約定一方移轉財產權於他方，他方支付價金之契約，民法
    第三百四十五條第一項定有明文。查原告最後一次交貨日期為八十九年十一月九
    日，依兩造買賣契約訂之付款條件為月結三十日，故自十二月一日起算，被告應
    於八十九年十二月三十日給付原告貨款。從而原告依買賣關係，請求被告給付價
    金五百八十八萬五千三百八十五元，及自八十九年十二月三十一日起至清償日止
    ，按週年利率百分之五計算之法定遲延利息，即屬正當，應予准許。
四、兩造均陳明願供擔保，聲請准予宣告假執行及免為假執行，經核均無不合，爰各
    酌定相當之擔保金額，予以准許。
五、據上論結，原告之訴為有理由，依民事訴訟法第三百八十五條第一項前段、第七
    十八條、第三百九十條第二項、第三百九十二條，判決如主文。
中　　　華　　　民　　　國　　九十一　　年　　　六　　　月　　  五      日
                                    臺灣士林地方法院民事第三庭
~B法　　　官　周明鴻
右為正本係照原本作成。
如對本判決上訴須於判決送達後廿日內向本院提出上訴狀。
中　　　華　　　民　　　國　　九十一　　年　　　六　　　月　　  五   　 日
~B法院書記官　林義傑
